【裁判字號】    98,裁,1090
【裁判日期】    980430
【裁判案由】    土石採取
【裁判全文】
最  高  行  政  法  院  裁  定
                                      98年度裁字第1090號
上  訴  人  山將軍企業有限公司
代  表  人  甲○○
訴訟代理人  葉張基  律師
被 上訴 人  高雄縣政府
代  表  人  乙○○
上列當事人間土石採取事件，上訴人對於中華民國97年12月31日
高雄高等行政法院97年度訴字第789號判決，提起上訴，本院裁
定如下：
    主  文
上訴駁回。
上訴審訴訟費用由上訴人負擔。
    理  由
一、按對於高等行政法院判決之上訴，非以其違背法令為理由，
    不得為之，行政訴訟法第242條定有明文。依同法第243條第
    1項規定，判決不適用法規或適用不當者，為違背法令；而
    判決有同條第2項所列各款情形之一者，為當然違背法令。
    是當事人以高等行政法院判決有不適用法規或適用法規不當
    為上訴最高行政法院之理由時，其上訴狀或理由書應有具體
    之指摘，並揭示該法規之條項或其內容。如以行政訴訟法第
    243條第2項所列各款情形為理由時，其上訴狀或理由書，應
    揭示合於該條項各款之事實，如未依此項方法表明者，即難
    認為已對高等行政法院判決之違背法令有具體之指摘，其上
    訴自難認為合法。
二、本件上訴人前經被上訴人以民國95年8月18日府建土字第095
    0185972號函核准於高雄縣六龜鄉○○○段1889、1889之2地
    號土地設置「山將軍土石方資源堆置場」(下稱土資場)。嗣
    上訴人未經許可，擅自於前揭地點採取土石，經被上訴人盜
    濫採土石聯合取締小組人員於97年4月3日查獲，認上訴人有
    違土石採取法第36條、高雄縣營建剩餘土石方管理自治條例
    第36條第2項及行政程序法第123條第5款規定，以97年5月21
    日府建石字第0970109391號裁處書，裁處上訴人新臺幣250
    萬元罰鍰，並廢止其土資場之營運許可。上訴人不服，提起
    訴願，分別遭內政部（廢止營運許可部分）及經濟部（罰鍰
    部分）決定駁回，上訴人不服，遂循序提起行政訴訟。
三、本件上訴理由略以：被上訴人所屬稽查人員於查獲本件時，
    並未予上訴人陳述任何意見之機會，復未說明理由即當場查
    扣上訴人所有之機具，嗣後並作成本件處分，縱事後函請上
    訴人提出陳述書而為說明，然實質上形同未予上訴人陳述意
    見之機會，況查獲當時，上訴人正進行土石篩選作業，並無
    採取土石之行為，有相關證人之證述可參，且原處分機關所
    為本件處分中，其事實欄與理由欄所引據之法令亦前後矛盾
    ，絕非被上訴人所稱違法事實客觀明白而足以確認，故原判
    決所為認定並未慮及工程實務與經驗法則，復未盡職權調查
    義務並敘明不採信上訴人所提事證之理由，逕行採認被上訴
    人之陳述，顯有認定事實未依證據及判決不備理由與適用法
    規錯誤之違法等語。無非就原審取捨證據、認定事實之職權
    行使，指摘其為不當，上訴理由復執在原審所主張並經原判
    決論駁事由再事爭執，泛言原審所為論斷為有違誤，並違反
    經驗法則，而未具體表明合於不適用法規、適用法規不當、
    或行政訴訟法第243條第2項所列各款之情形，難認對該判決
    之如何違背法令已有具體之指摘。依首揭說明，其上訴為不
    合法，應予駁回。
四、依行政訴訟法第249條第1項前段、第104條、民事訴訟法第
    95條、第78條，裁定如主文。
中    華    民    國    98    年    4     月    30    日
                    最高行政法院第六庭
                        審判長法官  吳  明  鴻
                              法官  黃  本  仁
                              法官  林  茂  權
                              法官  侯  東  昇
                              法官  黃  秋  鴻
以  上  正  本  證  明  與  原  本  無  異
中    華    民    國    98    年    5     月    1     日
                              書記官  吳  玫  瑩


司法院資訊處製作；財團法人民間司法改革基金會備份。
